【裁判字號】    89,交聲,238
【裁判日期】    890713
【裁判案由】    交管條例聲異
【裁判全文】
臺灣板橋地方法院交通事件裁定                    八十九年度交聲字第二三八號
    原處分機關  交通部公路局臺北區監理所
    異  議  人
    即受處分人  澐泰實業股份有限公司
右列受處分人因違反道路交通管理處罰條例案件，對於交通部公路局台北區監理所八
十九年三月廿九日所為北監五字第車裁四０─00000000號裁決處分（原舉發
案號：內政部警政署國道公路警察局八六公警局交字第00000000號）聲明異
議，本院裁定如左：
    主  文
異議駁回。
    理  由
一、異議意旨略以：受處分人即異議人澐泰實業股份有限公司（下稱澐泰公司）因租
    約糾紛，於民國八十五年十月間，由臺北縣三重市○○路○段七十四號三樓舊址
    ，遷移至臺北縣新莊市○○街一之三號迄今，並向三重郵局辦理遷移郵件轉寄之
    手續。惟受處分人所有之ＨＷ－四五三五號自用小客車於八十六年五月二日違規
    ，經內政部警政署國道公路警察局製單舉發，並規定於八十六年六月廿一日前到
    案，然當時本公司住址已遷移，故未收到上開違規通知單，遲至八十九年三月底
    始接獲裁決書，為避免受加重處罰，爰聲明異議，請求撤銷原處分云云。
二、按汽車行駛於高速公路或設站管制之道路，而不遵管制之規定者，處汽車駕駛人
    新臺幣三千元以上六千元以下罰鍰，道路交通管理處罰條例第三十三條第一項定
    有明文。又對於違反道路交通管理處罰條例之行為，逕行舉發者，應按已查明之
    資料填註車牌號碼、車輛種類、車主姓名或名稱及地址，並於通知單上方空白處
    加註逕行舉發之文字後，由舉發機關送達被通知人；處理違反道路交通管理事件
    ，有關文書送達之程序，準用刑事訴訟法送達之規定，違反道路交通管理事件統
    一裁罰標準及處理細則第十一條第一項第二款、第五條分別定有明文。
三、查本件異議人即受處分人澐泰公司所有之車號ＨＷ－四五三五號自用小客車，於
    八十六年五月二日上午十一時四十五分許，行經高架道路北上二十二公里處，以
    時速一百零九公里行駛，超過該路段最高時速九十公里限制之事實，有經設置在
    該路段測速自動照相設備拍攝之該車超速行駛照片一張在卷可證，異議人所有上
    開車輛於上揭時地超速行駛之違規事實應屬明確。異議人雖具狀辯稱：伊未接獲
    本件違規舉發通知單，即逕遭裁決機關裁罰最高額罰鍰，顯不合理云云，惟本件
    受處分人即異議人澐泰公司設於臺北縣三重市○○路○段七十四號三樓，此有車
    號查詢汽車車籍資料及交通部公路局臺北區監理所八十九年六月八日八九北監一
    字第一三一六五號函所附汽車車籍查詢單在卷可稽，從而內政部警政署國道公路
    警察局填製之舉發違反道路交通管理事件通知單及交通部公路局臺北區監理所制
    作之違反道路交通管理事件裁決書，送達至臺北縣三重市○○路○段七十四號三
    號，並無違誤。至於異議人公司嗣將住址遷移至臺北縣新莊市○○街一之三號，
    並向郵局辦理郵件轉寄，然此係郵局轉寄郵件之手續，被告並未變更汽車新領牌
    照登記書上填具之戶籍住址，舉發單位通知送達異議人登記之戶籍地址既然無誤
    ，則核諸舉發單位之送達程序，於法即無不合，是本件違規舉發通知單要屬已合
    法送達於異議人，異議人逾期未領，係可歸咎於己，自難藉以諉諸處分機關之裁
    罰不當，故其上開所辯，顯不足採。從而，原處分機關據以援引上開規定，裁處
    罰鍰新台幣六千元，並無不當。本件異議為無理由，應予駁回。
三、據上論斷，應依道路交通案件處理辦法第十九條，裁定如主文。
中      華      民      國      八十九      年     七     月    十三    日
                                      臺灣板橋地方法院交通法庭
                                          法  官  侯  志  融
右正本證明與原本無異
如不服本裁定應於送達後五日內向本院提出抗告狀
                                          書記官  陳  淑  芳
中      華      民      國      八十九      年     七     月    十八    日


司法院資訊處製作；財團法人民間司法改革基金會備份。
